【裁判字號】    98,交聲,2997
【裁判日期】    990430
【裁判案由】    交管條例聲異
【裁判全文】
臺灣板橋地方法院交通事件裁定        98年度交聲字第2997號
原處分機關  交通部公路總局臺北區監理所蘆洲監理站
異  議  人
即受處分人  甲○○
上列異議人即受處分人因違反道路交通管理處罰條例案件，不服
原處分機關於中華民國98年8 月12日所為之裁決處分（裁決書案
號：北監蘆字第裁46-A00XFH511號），聲明異議，本院裁定如下
：
    主  文
異議駁回。
    理  由
一、聲明異議意旨略以：異議人即受處分人甲○○於民國98年6
    月18日下午6 時25分許，騎乘車牌號碼HSQ-933 號重型機車
    ，在臺北市○○○路2 巷之人行道上，因有駕車行駛人行道
    之違規行為，經臺北市政府警察局中正第一分局交通分隊（
    下稱原舉發機關）警員當場攔停舉發；惟本件舉發違規地點
    之人行道上劃設有機車停車格，異議人當時係欲至該停車格
    內停車，因一時疏忽，未以牽行方式將機車牽上人行道，而
    為警員當場攔停，異議人當時即向警員表示能否以罰鍰較低
    之法條舉發，然為警員所拒，異議人並非在人行道上飆車，
    竟遭警員以該法條舉發，實難接受；嗣經異議人申訴後，原
    處分機關仍以異議人違規事證明確，而予以裁罰之處分，爰
    依法聲明異議云云。
二、按汽車（包括機器腳踏車）駕駛人，爭道行駛有駕車行駛人
    行道者，處新臺幣600 元以上1,800 元以下罰鍰，並記違規
    點數1 點，道路交通管理處罰條例第45條第6 款、第63條第
    1 項第1 款分別定有明文。
三、經查，本件異議人即受處分人甲○○於98年6 月18日下午6
    時25分許，騎乘車牌號碼HSQ-933 號重型機車，在臺北市○
    ○○路2 巷之人行道上，因騎乘該重型機車行駛於人行道，
    經原舉發機關警員當場攔停，以異議人違反道路交通管理處
    罰條例第45條第6 款「汽車駕駛人駕車行駛人行道」之規定
    為由，製單舉發等事實，有原舉發機關警員所製發之掌電字
    第A00XFH511 號舉發違反道路交通管理事件通知單1 紙在卷
    可稽，且為異議人所不爭執，自堪信屬實。異議人雖辯稱：
    本件舉發違規地點之人行道上劃設有機車停車格，伊當時係
    欲至該停車格內停車，因一時疏忽，未以牽行方式將機車牽
    上人行道，而為警員當場攔停，伊並非在人行道上飆車，竟
    遭警員以該法條舉發，實難接受云云；惟按機器腳踏車不得
    在人行道上行駛，道路交通安全規則第99條第1 項第6 款定
    有明文，其規範目的係在確保行人安全及維護交通秩序，避
    免機車因爭道行駛於人行道上，對於行人人身安全及道路交
    通秩序所可能造成之危害；又主管機關在人行道上劃設機車
    停車格，其目的係在解決機車停放之問題，然非謂機車駕駛
    人為將機車停入人行道上之停車格內，即可任意騎車行駛於
    人行道上，否則，上開法規之規範目的勢將無以達成；是本
    件異議人欲將機車停放於人行道上之機車停車格內，自應以
    下車牽行之方式，將機車牽上人行道停放，始稱合乎規定，
    然異議人捨此不為，仍執意騎車駛入人行道，自屬違規之行
    為無疑，非可以停車為由而執為免罰之依據，其理甚明；從
    而，異議人上開所辯，自無可採。綜上所述，本件異議人於
    前揭時、地，有駕車行駛人行道之違規行為，事證明確；原
    處分機關以異議人違反道路交通管理處罰條例第45條第6 款
    規定，裁處異議人罰鍰600 元，並依同條例第63條第1 項第
    1 款規定記異議人違規點數1 點，核無不當；本件異議人之
    異議為無理由，應予駁回。
據上論斷，應依道路交通案件處理辦法第19條規定，裁定如主文
。
中    華    民    國    99    年    4     月    30    日
                    交通法庭  法  官  劉景宜
以上正本證明與原本無異。
如不服本裁定，得自收受送達之日起5 日內向本院提出抗告狀。
                              書記官  謝秀青
中    華    民    國    99    年    4     月    30    日

司法院資訊處製作；財團法人民間司法改革基金會備份。
